最高法院刑事判決　　　　　　　　　 111年度台上字第3792號
上　訴　人　許坊琦
 
 
 
上列上訴人因違反槍砲彈藥刀械管制條例案件，不服臺灣高等法
院中華民國111年5月17日第二審判決（111年度上訴字第939號，
起訴案號：臺灣新北地方檢察署110 年度偵字第7246號），提起
上訴，本院判決如下：
    主  文
上訴駁回。
    理  由
一、按刑事訴訟法第377 條規定，上訴於第三審法院，非以判決
    違背法令為理由，不得為之。是提起第三審上訴，應以原判
    決違背法令為理由，係屬法定要件，且必須依據卷內訴訟資
    料為具體之指摘，並足據以辨認原判決已具備違背法令之形
    式者，始屬相當。本件原審綜合全案證據資料，並引用第一
    審判決所記載之證據及理由，本於事實審法院之推理作用，
    認定上訴人許坊琦有如第一審判決事實欄所載，未經許可無
    故持有如其附表一編號1、2所示具殺傷力之非制式手槍2 把
    、編號3至8所示具殺傷力之子彈12顆之犯行，因而維持第一
    審依想像競合之例，從一重論上訴人以民國109年6月12日修
    正施行之槍砲彈藥刀械管制條例第7條第4項之非法持有非制
    式手槍罪（累犯），量處有期徒刑5 年10月，併科罰金新臺
    幣（下同）10萬元，並諭知罰金易服勞役折算標準及相關沒
    收之判決，駁回上訴人在第二審之上訴，已詳述其憑以認定
    之證據及理由，核其所為之論斷，俱有卷存證據資料可資覆
    按，從形式上觀察，原判決尚無足以影響其判決結果之違背
    法令情形存在。
二、上訴意旨略以：第一審判決已認定本件槍、彈係違法搜索所
    得，經權衡後始例外具有證據能力，伊上訴後，向原審表示
    不再爭執上開部分之證據能力，已減少司法資源之浪費，且
    犯後態度已有改變，原審卻未因此對伊量處較第一審為輕之
    刑，復未說明理由、顯有違法等語。
三、按刑之量定，屬法院得依職權自由裁量之事項，如於量刑時
    ，已以行為人之責任為基礎，並斟酌刑法第57條各款所列一
    切情狀，在法定刑度之內予以裁量，又未濫用其職權，所量
    之刑亦無違公平、比例及罪刑相當原則者，即不得遽指為違
    法。原判決已說明：第一審量刑時，已以上訴人之責任為基
    礎，詳細審酌刑法第57條各款所列情狀（包含犯罪情節、所
    生危害、個人狀況、犯後態度等），量處有期徒刑5 年10月
    ，併科罰金10萬元，並無濫用權限，或其他輕重相差懸殊等
    失出失入之違法或失當，應予維持之理由（見原判決第3 頁
    ），核無違誤。再第一審判決已就本件扣案槍、彈屬違法搜
    索所得，經依刑事訴訟法第158條之4規定審酌結果，均具有
    證據能力，可作為論罪科刑依據，上訴人及其第一審辯護人
    主張扣案槍、彈等無證據能力，尚無可採（見第一審判決第
    1至8頁），並經原審以其認事用法均無不當而加以引用。是
    上訴人雖於原審審理時不再爭執本件扣案槍、彈之證據能力
    ，於包括量刑因子在內之判決結果並無影響，原審維持第一
    審之量刑，縱未說明何以未因此量處較輕之刑，核無違法可
    言。上訴意旨並非依據卷內資料具體指摘原判決究有如何違
    背法令之情形，徒對原審量刑職權之適法行使任意指摘，顯
    不足據以辨認原判決已具備違背法令之形式。揆之首揭規定
    ，其上訴為違背法律上之程式，應予駁回。
據上論結，應依刑事訴訟法第395條前段，判決如主文。
中    華    民    國   111    年    8     月    11    日
                  刑事第四庭審判長法  官  林  立  華  
                                  法  官  謝  靜  恒  
                                  法  官  林  瑞  斌  
                                  法  官  李  麗  珠  
                                  法  官  王  敏  慧  
本件正本證明與原本無異
                                  書記官
中    華    民    國   111    年    8     月    15    日